【裁判字號】    90,簡抗,66
【裁判日期】    901105
【裁判案由】    清償借款
【裁判全文】
臺灣臺北地方法院民事裁定  九十年度簡抗字第六六號
    抗  告  人  中央信託局桃園分局
    法定代理人  侯福壽
    訴訟代理人  邱興華
    相  對  人  甲○○
右當事人間因清償借款事件，對於中華民國九十年九月七日本院台北簡易庭九十年度
北簡字第一三二五五號裁定提起抗告，本院裁定如左：
    主      文
原裁定廢棄。
    理      由
一、抗告意旨略以：鈞院（台北簡易庭）於民國九十年八月二十三日之裁定，抗告人
    （即原告）於同年八月二十八日收取，並於同年九月三日隨同起訴狀以雙掛號寄
    交鈞院，鈞院並於同年九月四日蓋收狀章，已於五日內補正裁判費、郵票、起訴
    狀及繕本。詎原裁定竟駁回抗告人之訴，罔顧抗告人之權益，顯有違誤，爰請廢
    棄原裁定等語。
二、按提起民事訴訟，應依民事訴訟費用法第二條規定繳納裁判費，此固為必須具備
    之程式。惟按，原告之訴，有左列各款情形之一者，法院應以裁定駁回之。但其
    情形可以補正者，審判長應定期間先命補正：：：：六起訴不合程式或不備其他
    要件者。民事訴訟法第二百四十九條第一項第六款定有明文。又按，裁定期間並
    非不變期間，故當事人依裁定應補正之行為，雖已逾法院之裁定期間，但於法院
    尚未認其所為之訴訟行為為不合法予以駁回前，其補正仍屬有效，法院不得以其
    補正逾期為理由，予以駁回。最高法院五十一年台抗字第一六九號判例可參。
三、經查，本件抗告人因請求清償借款事件，曾聲請對相對人發支付命令，經相對人
    於法定期間內對支付命令提出異議，而以支付命令之聲請視為起訴後，經本院台
    北簡易庭於九十年八月二十三日裁定限原告應於收受裁定後五日內補繳裁判費新
    台幣二千三百七十元及交付送達費郵票十份（每份新台幣拾肆元），並提出準
    備書狀一件及繕本壹份。該裁定於同年八月二十八日送達抗告人，抗告人於同年
    九月三日提出起訴狀以雙掛號寄交本院台北簡易庭，並經台北簡易庭於同年九月
    四日加蓋收狀章，有起訴狀及雙掛號郵件回執各一件在卷可稽。復經本院函本院
    台北簡易庭收狀處查復，九十年九月四日確有收受抗告人之郵寄信函一件，亦有
    台北簡易庭收狀處收狀簿影本一件可憑。雖抗告人並未於原裁定所命五日期間內
    補正裁判費、郵票、起訴狀及繕本，惟斯時本院台北簡易庭既尚未裁定駁回抗告
    人之訴，依前開判例所示，即不得再認抗告人之起訴不合程式而予駁回，乃原裁
    定於九十年九月七日始裁定駁回抗告人之訴，尚有未洽，抗告意旨指摘原裁定不
    當，聲明求予廢棄原裁定，為有理由，爰裁定如主文第一項所示。
四、據上結論，本件抗告為有理由，依民事訴訟法第四百三十六條之一第三項、第四
    百九十二條第二項，裁定如主文。
中      華      民      國    九十      年      十一    月       五     日
                                            民事第三庭審判長法官  楊絮雲
                                                      法      官  黃書苑
                                                      法      官  張明輝
右為正本係照原本作成
不得抗告
中      華      民      國    九十      年      十一    月        五    日
                                                      書  記  官  周其祥


司法院資訊處製作；財團法人民間司法改革基金會備份。
